最　高　行　政　法　院　裁　定　　　　　　　　　　　九十三年度裁字第二七號
　　聲　請　人　甲○○
右聲請人因與相對人南投縣稅捐稽徵處間牌照稅事件，對於中華民國九十二年一月二
十三日本院九十二年度裁字第九四號裁定，聲請再審。本院裁定如左：
　　主  文
再審之聲請駁回。
再審訴訟費用由聲請人負擔。
　　理  由
一、按當事人對於本院所為裁定聲請再審，必須原裁定具有行政訴訟法第二百七十三
    條第一項、第二項所列情形之一者，始得為之。同法第二百七十三條第一項第一
    款規定：「適用法規顯有錯誤者」，係指原裁判所適用之法規與該案應適用之法
    規相違背或與解釋、判例有所牴觸者而言。至於法律上見解之歧異，當事人對之
    縱有爭執，要難謂為適用法規顯有錯誤，而據為再審之理由。
二、本件聲請人對本院九十二年度裁字第九四號裁定（下稱原裁定）聲請再審，略謂
    ：系爭車輛遭南投監理站分別於民國八十八年一月二十六日及八十九年一月十八
    日各註銷牌照一次，且第二次註銷處分並未合法送達聲請人，因而發生上開處分
    是否涉及違反行政程序法第一百條規定之原則性法律見解；又八十八年一月二十
    六日註銷牌照及罰鍰裁決書，係監理機關依據道路交通管理處罰條例第十七條第
    一項規定辦理；系爭牌照稅繳款書係稅捐稽徵機關依據稅捐稽徵法第十六條規定
    辦理，兩者內容牴觸，因而發生二種不同處分涉及應否從新從輕優先適用對人民
    最有利之原則性法律見解；又相對人製發之使用牌照繳款書記載錯誤不實之使用
    期間，且未及時更正，致使聲請人因信賴公文書之記載而遭罰鍰，因而發生應否
    適用信賴原則之原則性法律見解，故本件似非僅係事實審法院證據取捨、認定事
    實，依職權適用法律之事項而已云云。
三、原裁定以：相對人以聲請人所有ＲＧ｜九五一二號自用小客車，未繳納八十八年
    期使用牌照稅且因逾期檢驗經監理機關於八十九年一月十八日逕行註銷牌照，該
    車於同年三月二十二日行駛公路，經相對人會同警方查獲，嗣經相對人復查決定
    ，處以罰鍰新台幣（下同）一三、一○○元，原臺中高等行政法院並依九十年一
    月十七日修正公布之使用牌照稅法第二十八條第一項規定及稅捐稽徵法第四十八
    條之三從新從輕原則，將原處分及訴願決定超過九、六○○元罰鍰部分撤銷，聲
    請人其餘之訴駁回。聲請人提起上訴，所指各節均屬個案性質，且係事實審法院
    證據取捨、認定事實，依職權適用法律之事項，核與行政訴訟法第二百三十五條
    第二項「以訴訟所涉及之法律見解具有原則性者」規定之要件未符，乃駁回聲請
    人前訴訟程序之訴。經核原裁定所適用之法規，並無與該案應適用之法規相違背
    ，或與解釋判例有所牴觸，自難謂原判決有適用法規顯有錯誤情事。又查高等行
    政法院就簡易事件所為之裁判，應以該裁判所適用之法律顯有錯誤；或就同一事
    件高等行政法院所表示之法律見解相互牴觸等情形，方有由本院許可當事人上訴
    ，以求法律解釋適用統一之必要。本件聲請人係執前訴訟程序之同一理由，對原
    裁定所表示之法律見解為爭執，所指各節亦不符上述應許可其上訴之要件，依首
    揭規定及說明，其再審之聲請顯無理由，應予駁回。
四、依行政訴訟法第二百八十三條、第二百七十八條第二項、第一百零四條、民事訴
    訟法第九十五條、第七十八條，裁定如主文。
中　　華　　民　　國　　九十三　　　年　　　一　　　　月　　 十五 　　　日
                    最 高 行 政 法 院  第 四 庭
                                審 判 長 法  官　　　廖　政　雄
                                         法  官　　　趙　永　康
                                         法  官　　　林　清　祥
                                         法  官　　　鍾　耀　光
                                         法  官      姜  仁  脩
右  正  本  證  明  與  原  本  無  異
　　　　　　　　　　　　　　　　　　　　 法院書記官　蘇  金  全
中　　華　　民　　國　　九十三　　　年　　　一　　　　月　　　十五　　　日
